【裁判字號】    88,上易,2453
【裁判日期】    890613
【裁判案由】    違反著作權法
【裁判全文】
臺灣高等法院臺中分院刑事判決                  八十八年度上易字第二四五三號
    上  訴  人  臺灣台中地方法院檢察署檢察官
    被      告  乙○○
右上訴人因違反著作權法案件，不服臺灣台中地方法院八十八年度易字第一九四七號
中華民國八十八年八月十日第一審判決（起訴案號：臺灣台中地方法院檢察署八十八
年度偵字第九一六三號），提起上訴，本院判決如左：
      主  文
原判決撤銷。
乙○○連續擅自以公開演出之方法侵害他人之著作財產權，處有期徒刑貳月，如易科
罰金，以佰元折算壹日。
扣案之電腦伴唱機壹台、點歌本壹本及遙控器壹個，均沒收。
      事  實
一、乙○○係台中市○○區○○路三段一六五號之一「凱茵卡拉ＯＫ」之負責人，明
    知「一代女皇」、「買醉」、「夕陽山外山」、「海角天涯」、「港邊甘是男性
    傷心的所在」等五首歌曲係美華影視股份有限公司 (以下簡稱美華公司 )享有著
    作財產權之著作，未經美華公司授權許可，不得公開演出該等  曲，竟基於概括
    之犯意，未經美華公司授權，自民國 (下同 )八十七年七月間起，在上址以電腦
    伴唱機供不特定客人點唱上開歌曲公開演出，連續侵害美華公司之著作財產權，
    嗣於八十八年三月二十六日二十二時二十五分許，在上址為警查獲，並當場扣得
    其供犯罪使用之電腦伴唱機一台、點歌本一本、遙控器一個。
二、案經美華公司訴請台中市警察局第五分局報請臺灣臺中地方法院檢察署檢察官偵
    查起訴。
      理  由
一、訊據被告乙○○矢口否認犯罪，辯稱：電腦伴唱機係向點將家企業股份有限公司
    ( 以下簡稱點將家公司 )購買，公司說可以營業，並派人安裝，伊並不知違法，
    況且伊經營之凱茵卡拉○Ｋ店消費者年齡較高，並未點唱該等  曲云云，惟查右
    開犯罪事實業據證人即親自前往消費之美華公司市調專員丙○○證述綦詳，並有
    現場照片二張在卷及電腦伴唱機一台、點歌本一本、遙控器一個扣案可稽，次查
    美華公司確係系爭五首  曲之著作財產權人，有著作財產權讓與證明書、內政部
    著作權執照、內政部著作權登記簿謄本在卷可查，再查被告提出之點將家公司廣
    告單上亦載明公共場所公開播放時需事先獲得同意授權取得公開播放證，扣案之
    點本首頁對此亦記載甚詳，美華公司於八十七年間且常於報紙上刊登廣告，告知
    業者勿以電腦伴唱機侵害其著作財產權，被告焉能推諉不知違法，未查被告在其
    經營之「凱茵卡拉ＯＫ」以電腦伴唱機供不特定客人點唱系爭美華公司享有著作
    財產權之歌曲牟利，系爭  曲是否曾經他人點唱伴唱機並未能留下紀錄，而該場
    所出入者甚眾，無從查考其身分，亦無從查知點唱何曲，且扣案之點  本內  曲
    甚多，倘必以當場查獲客人公開演出系爭  曲始能認定被告犯罪，則著作權法所
    保障公開演出之權利將無從實現，被告自八十七年七月間起至八十八年三月二十
    六日止以扣案之電腦伴唱機供不特定客人公開點唱，足認此間有不特定人連續公
    開演出系爭  曲之情事，事證已臻明確，被告所辯顯係脫卸之詞，不足採信，其
    犯行應堪認定。
二、按以演技、舞蹈、歌唱、彈奏樂器或其他方法向現場之公眾傳達著作內容者，謂
    之公開演出，本件被告於上址將音樂內容透過電腦伴唱機設備，供不特定之顧客
    伴唱，將上開音樂著作內容傳達於現場之公眾，即係擅自以公開演出之方法侵害
    他人之著作權財產權，公訴人認係公開上映，尚有未洽，核被告所為，係犯著作
    權法第九十二條擅自以公開演出之方法侵害他人之著作財產權罪，被告先後多次
    犯行，時間緊接，犯構成要件相同之罪，顯係基於概括犯意反覆為之，為連續犯
    ，依刑法第五十六條規定以一罪論，原審未察，遽為被告無罪之判決，尚有未洽
    ，檢察官上訴指摘原判決不當，即有理由，應由本院將原判決撤銷改判，爰審酌
    被告犯罪之動機、目的、所生危害及其犯罪後之態度等一切情狀，量處有期徒刑
    貳月，並諭知易科罰金之折算標準。扣案之電腦點唱機一台、點歌簿一本及遙控
    器一個，係被告所有供犯罪所用之物，依法宣告沒收。
三、據上論斷，應依刑事訴訟法第三百六十九條第一項前段、第三百六十四條、第二
    百九十九條第一項前段、著作權法第九十二條、刑法第十一條前段、第五十六條
    、第三十八條第一項第二款、第四十一條，罰金罰鍰提高標準條例第二條，判決
    如主文。
本案經檢察官甲○○到庭執行職務。
中      華      民      國    八十九  年    六    月      十三      日
                                     臺灣高等法院臺中分院刑事第九庭
                                         審判長法官
                                               法官
                    法官
不得上訴。
著作權法第九十二條


司法院資訊處製作；財團法人民間司法改革基金會備份。
